【裁判字號】    91,再,101
【裁判日期】    920210
【裁判案由】    給付借款
【裁判全文】
臺灣高等法院民事裁定  九十一年度再字第一○一號
      再審原告  乙○○ (即L.
      再審被告  甲○○ (即C.
右當事人間給付借款事件，再審原告對於中華民國八十六年十一月二十五日本院八十
五年度上字第一二八五號確定判決，提起再審之訴，本院裁定如左：
      主    文
再審之訴駁回。
再審訴訟費用由再審原告負擔。
      理    由
一、按再審之訴，應於三十日之不變期間內提起；又上開期間，自判決確定時起算，
    但再審之理由知悉在後者，自知悉時起算，民事訴訟法第五百條第一項及第二項
    定有明文。
二、本件兩造間之本院八十五年度上字第一二八五號判決，係於民國（下同）八十八
    年三月三十一日確定（再審原告對本院判決提起之上訴，經最高法院於八十八年
    三月五日以八十八年度台上字第四六二號判決上訴駁回，該判決正本於八十八年
    三月三十一日送達再審原告─見最高法院八十八年度台上字第四六二號卷一三九
    頁），乃再審原告遲至九十一年九月二十六日，始行以原確定判決具有民事訴訟
    法第四百九十六條第一項第一款所規定之再審理由，提起本件再審之訴，顯已逾
    三十日之不變期間（參照最高法院七十一年台再字第二一０號判例），揆諸前開
    規定，顯不合法。
三、再審原告雖主張其前於八十八年四月十九日向本院及最高法院同時提起再審之訴
    ，因本院及最高法院均尚未就其提起之再審之訴為判決，故其提起本件再審之訴
    ，應係在法定期間云云，惟查，本件再審原告係就本院八十六年十一月二十五日
    所為八十五年度上字第一二八五號確定判決，提起再審之訴，自應以本院八十五
    年度上字第一二八五號判決確定時起算其得提起再審之訴之期間，是再審原告所
    為之上開主張，殊不足取。又再審原告另主張其於九十一年八月二十八日在最高
    法院閱卷後，始發現再審被告犯罪之自白及自認，爰於知悉之日起三十日內提起
    再審云云，惟查主張原確定判決具有民事訴訟法第四百九十六條第一項第八款所
    規定：「當事人之代理人或他造或其代理人關於該訴訟有刑事上應罰之行為，影
    響於判決者」（按，所謂「再審被告犯罪之自白及自認」，並非民事訴訟法第四
    百九十六條第一項第十三款所規定之「證物」）之理由，提起再審之訴，須以經
    宣告有罪之判決已確定，或其刑事訴訟不能開始或續行非因證據不足者為限（參
    照同法第四百九十六條第二項規定），是再審原告所為之此部分主張，亦與規定
    不合。
四、據上論結，本件再審之訴為不合法，依民事訴訟法第五百零二條第一項，第九十
    五條，第七十八條，裁定如主文。
中      華      民      國    九十二    年       二       月     十     日
                                        民事第十三庭
                                            審判長法  官  林  鄉  誠
                                                  法  官  王  聖  惠
                                                  法  官  鄭  威  莉
右正本係照原本作成。
不得抗告。
中      華      民      國    九十二    年       二       月    十二    日
                                                  書記官  吳  瑞  英


司法院資訊處製作；財團法人民間司法改革基金會備份。
